【裁判字號】    95,裁,1441
【裁判日期】    950706
【裁判案由】    更正土地登記
【裁判全文】
最  高  行  政  法  院  裁  定
                                     95年度裁字第01441號
聲  請  人  乙○○
            甲○○
上列聲請人與相對人臺北市政府地政處土地開發總隊間因更正土
地登記事件，對中華民國94年9月8日本院94年度裁字第1836號裁
定，聲請再審。本院裁定如下：
    主  文
再審之聲請駁回。
再審訴訟費用由聲請人負擔。
    理  由
一、按對於確定裁定聲請再審，依行政訴訟法第283條準用同法
    第277條第1項第4款之規定，必須表明再審理由及關於再審
    理由並遵守不變期間之證據。所謂表明再審理由，必須指明
    確定裁定有如何合於行政訴訟法第273條或第274條所定再審
    事由之具體情事，始為相當，倘僅泛言有何條款之再審事由
    ，而無具體情事；或僅指明所聲請再審之裁定前各程序所為
    裁判，有如何再審事由，而未一語指及其所聲請再審之裁定
    有合於再審之事由者，均難謂已表明再審事由，其再審之聲
    請，即屬不合法。
二、本件聲請人前因更正土地登記事件，提起行政訴訟，經本院
    以86年度裁字第1301號裁定駁回後，曾先後多次聲請再審，
    均經本院以不合法定要件，分別裁定駁回各在案。茲聲請人
    復對本院最近一次，即94年度裁字第1836號裁定（下稱原裁
    定），以有行政訴訟法第273條第1項第1、2、9、13、14款
    、第274條所規定之事由，聲請再審，其聲請意旨略以：（
    一）聲請人所有臺北市內湖區第6期重劃區重劃土地內湖區
    ○○段3小段535地號土地自民國74年12月至75年3月間勘定
    重劃範圍時，業經69年重測結果公告屆滿，無人以書面異議
    ，即告確定，乃土地法第46條之3所明定。且77年11月23日
    至25日經內湖6期重劃區內全體土地所有人座談會決議按重
    測後援土地登記部所記載土地面積，以39.97%比率負擔抵費
    地及約60.03%比率給受益人為重劃土地分配，並經相對人以
    78年6月10日府地重字第334119號公告重劃計畫書及公告
    文書確定無誤，相對人不得再為異議，如何於重劃分配公告
    確定事實後，再引以爭執，相對人之主張顯無理由。（二）
    本件主管重劃機關臺北市政府於83年7月15日以府地重字
    第83041918號函公告重劃成果土地重劃後土地分配，按市地
    重劃實施辦法第29條第1項明文規定辦理，且依臺北市中山
    地政事務所88年1月25日聲明，最終截訖土地登記之土地謄
    本所載上開聲請人所有土地登記面積為1.0761公頃無誤，相
    對人應依法辦理土地變更標示登記。（三）相對人自始未依
    市地重劃實施辦法第29條第1項規定辦理實測等程序，致重
    劃成果重劃土地分配面積計算錯誤，牴觸司法院釋字第374
    號解釋。（四）本件因相對人不當虛擬更正土地登記事件，
    嗣又違法裁量處分，致重劃分配權利變更登記錯誤，使聲請
    人受有財產上損失，依據行政訴訟法第2條（舊法）、國家
    賠償法第2條規定及司法院釋字第469號解釋，請求相對人補
    償並返還不當得利等語。
三、經查上開聲請意旨所陳各節，無非係就本件實體事項加以主
    張，與原裁定以該次再審聲請不合法而駁回之論斷無關，究
    竟原裁定之內容有何合乎行政訴訟法第273條所定再審事由
    之具體事實，聲請人並未指出，僅泛引行政訴訟法第273條
    第1項第1、2、9、13、14款、第274條之規定與司法院釋字
    第374號解釋，尚難認為已合法表明再審理由，依首揭說明
    ，本件聲請再審為不合法，應予駁回。原裁定之前本院歷次
    裁判及補償並返還不當得利之聲明，無從進而審究，併此敘
    明。
四、依行政訴訟法第283條、第278條第1項、第104條、民事訴訟
    法第95條、第78條、第85條第1項前段，裁定如主文。
中    華    民    國    95    年    7     月    6     日
                  第五庭審判長法  官  鄭  淑  貞
                              法  官  黃  合  文
                              法  官  吳  明  鴻
                              法  官  林  茂  權
                              法  官  鄭  小  康
以  上  正  本  證  明  與  原  本  無  異
中    華    民    國    95    年    7     月    6     日
                              書記官  阮  桂  芬


司法院資訊處製作；財團法人民間司法改革基金會備份。
